臺灣臺北地方法院交通事件裁定　　　　 94年度交聲字第281號
異　議　人
即受處分人　　甲○○
上列異議人即受處分人因違反道路交通管理處罰條例案件，對臺
北市交通事件裁決所於中華民國九十四年二月二十四日所為之處
分（北市裁三字第裁二二─ＡＳ0000000號），聲明異議
，本院裁定如下：
    主  文
異議駁回。
    理  由
一、按汽車駕駛人，在交岔路口、公共汽車招呼站十公尺內或消
    防車出、入口五公尺內臨時停車者，處新臺幣（下同）三百
    元以下六百元以下罰鍰，道路交通管理處罰條例第五十五條
    第一項第二款定有明文；復按汽車駕駛人在禁止臨時停車處
    所停車者，處新臺幣（下同）六百元以上一千二百元以下罰
    鍰，同法第五十六條第一項第一款亦有規定。
二、本件異議人即受處分人甲○○於民國九十三年十月十二日十
    七時二十二分許，將原成農產食品廠有限公司（下簡稱原成
    公司）所有車牌號碼ＣＢ─八○一五號自用小客車停放在臺
    北市○○路四六巷之屬於交岔路口十公尺內不得臨時停車之
    處所，經臺北市政府警察局文山第二分局警備隊員警謝國男
    以原成公司違反道路交通管理處罰條例第五十六條第一項第
    一款規定，依採證照片製作臺北市政府警察局舉發違反道路
    交通管理事件通知單（北市警交大字第ＡＳ0000000
    號）逕行舉發，並通知車主原成公司，嗣原成公司於應到案
    日（即九十四年十一月二十五日）前之十一月二十二日向原
    處分機關申訴，經原處分機關函請舉發機關即臺北市政府警
    察局文山第二分局調查結果，仍認原成公司違規情形明確，
    而於九十四年一月十一日裁罰原成公司一千二百元，再經原
    成公司於九十四年一月十一日對原處分機關上開處分聲明異
    議，經本院交通法庭於九十四年二月五日以上開處分程序上
    容有瑕疵而撤銷上開處分。嗣原處分機關復以違反道路交通
    管理處罰條例第五十六條第一項第一款規定應處罰汽車駕駛
    人為由，依違反道路交通管理事件統一裁罰標準表，於九十
    四年二月二十四日以北市裁三字第裁二二─ＡＳ00000
    00號裁決書裁處受處分人罰鍰九百元。
三、訊據受處分人固不否認有於前揭時間將原成公司所有之車牌
    號碼ＣＢ─八○一五號自用小客車停放於臺北市○○路四六
    巷之交岔路口十公尺內處所，惟矢口否認有何違規行為，辯
    稱：伊停車之處所並無劃設停車格，斑馬線亦只劃設一半，
    造成民眾困惑，另因夜晚停車視線不明，始使車身一半在紅
    線外，一半在紅線上云云。然查：觀諸本件執勤警員所拍攝
    之違規照片（原本附於本院九十四年度交聲字第八九號卷宗
    ），明顯可見受處分人所駕駛之上開車輛係停放於臺北市○
    ○路四六巷之屬於交岔路口十公尺內之處所，而受處分人對
    此亦不爭執，則受處分人確有違規停車情事自明，至於該處
    是否劃設停車格，或是否紅線標示不清，均無礙於該處不得
    臨時停車之事實，故受處分人上開辯稱，均不足採信。
四、綜上所述，本件受處分人有前揭違規行為，原處分機關依道
    路交通管理處罰條例第五十六條第一項第一款規定，裁處受
    處分人罰鍰九百元，核無違誤，本件受處分人之異議為無理
    由，自應將其異議駁回。
據上論斷，應依道路交通案件處理辦法第十九條，裁定如主文。
中　　華　　民　　國　　94　　年　　4 　　月　　26　　日
                　　　臺灣臺北地方法院交通法庭
      　　                法  官 劉素如
以上正本證明與原本無異
如不服本裁定應於送達後5日內向本院提出抗告狀
　　　　　　　　　　　　　書記官 陳俐妙
中　　華　　民　　國　　94　　年　　4 　　月　　26　　日
